【裁判字號】    98,審訴,970
【裁判日期】    990108
【裁判案由】    偽造文書等
【裁判全文】
臺灣新竹地方法院刑事判決            98年度審訴字第970 號
公  訴  人  臺灣新竹地方法院檢察署檢察官
被      告  甲○○
上列被告因竊盜等案件，經檢察官提起公訴（98年度偵字第8401
號），本院依簡式審判程序判決如下：
    主  文
甲○○犯竊盜罪，共五罪，均累犯，均處拘役拾日，如易科罰
金，均以新臺幣壹仟元折算壹日。又犯行使偽造私文書罪，累犯
，處有期徒刑月，如易科罰金，以新臺幣壹仟元折算壹日；黛
安芬刷卡簽帳單上偽造之「丙○○」署名壹枚及康是美刷卡簽帳
單上偽造之「丙○○」署名貳枚，均沒收之。拘役部分，應執行
拘役壹佰貳拾日，如易科罰金，以新臺幣壹仟元折算壹日。
    事實及理由
壹、構成犯罪事實：
一、甲○○分別出於為自己不法所有目的的犯罪意思，分別為下
    列行為：
(一)於民國98年10月27日下午4 時36分，在新竹市○區○○路11
    0 號「美華泰百貨公司」，趁專櫃店員乙○○不注意之際，
    徒手竊取乙○○之皮包（內有NOKIA 廠牌行動電話1 支），
    得手後旋逃離現場。
(二)於98年11月3 日晚上8 時30分，在新竹市○區○○街51號「
    大唐水晶店」，趁丁○○、丙○○2 人不注意之際，徒手分
    別竊取(1)丁○○之SONY ERICSSON 牌、K530i 型號行動電話
    1 支（已由丁○○領回）及(2)丙○○之皮包1 只（內有丙○○之身分證、駕照、金融卡及中國信託商業銀行信用卡）（
    已由丙○○領回），得手後旋逃離現場。
(三)又出於行使偽造私文書及為自己不法之所有之犯罪意思，接
    續於98年11月3 日晚上8 時42分、8 時59分、9 時許，持前
    揭竊得丙○○之中國信託商業銀行信用卡，至新竹市○區○○街39號「康是美」及新竹市○○街14號「黛安芬專賣店」
    購買物品，佯稱為上開信用卡之持有人，交付該信用卡供上
    開2 家特約商店店員在印錄機上刷卡辨識而行使，經商店店
    員交付簽帳單後，分別在上開3 筆消費之簽帳單上偽簽「丙○○」之署押，表示係丙○○本人簽帳消費，再將偽造之簽
    帳單交還特約商店店員而行使偽造私文書，使上開2 家特約
    商店店員陷於錯誤，分別交付價值為新臺幣（下同）4,496
    元、5,000 元及4,000 元之商品，足以生損害於丙○○及中
    國信託商業銀行。
(四)於98年11月3 日晚上8 時42分至8 時59分間，在新竹市○區
    ○○街50號「芭比服飾店」，趁店員戊○○不注意之際，徒
    手竊取戊○○所有之DASHION 牌行動電話1 支（已由戊○○
    領回），得手後旋逃離現場。
(五)於98年11月3 日晚上9 時許，在新竹市○○街14號「黛安芬
    專賣店」，趁店員己○○拿貨不注意之際，徒手竊取「黛安
    芬專賣店」內抽屜現金3,500 元（已由己○○領回），得手
    後旋逃離現場。
貳、程序方面：
    本件被告甲○○所犯竊盜罪、行使偽造私文書罪及詐欺取財
    罪，均非死刑、無期徒刑、最輕本刑為3 年以上有期徒刑之
    罪，或高等法院管轄第一審之案件，被告於本院準備程序進
    行中，就被訴事實為有罪之陳述，經本院合議庭認合於刑事
    訴訟法第273 條之1 第1 項之規定，裁定進行簡式審判程序
    ，此合先敘明。
、認定犯罪事實所根據的證據及理由：
一、被告甲○○於警局詢問時、檢察官偵查中、本院準備程序及
    簡式審判程序訊問時之供述與自白。
二、證人即被害人乙○○、丁○○、丙○○、戊○○及己○○於
    警詢時之證述。
三、監視器翻拍照片1 張在卷可證。
四、搜索扣押筆錄、扣押物品目錄表各1 份、贓物認領保管單4
    紙及照片8 張附卷可證。
五、簽帳單影本3 紙在卷可查。
肆、論罪科刑的理由：
一、按信用卡簽帳單係以文字為一定之意思表示，持信用卡刷卡
    消費時，在簽帳單上簽署姓名，除表示已收受特約商店所交
    付之交易標的物，並確認該筆消費之憑證，具有表示法律上
    權利義務關係之證明，故簽帳單性質上除與收據相同外，並
    且為信用卡發卡銀行依據此向簽帳人收款之憑證，為文書之
    一種，並為私人製作之文書。
二、論罪：
（一）核被告甲○○就構成犯罪事實欄一、（一）（二）（四）
      （五）所為均係犯刑法第320 條第1 項之竊盜罪；就構成
      犯罪事實欄一、（三）所為係犯同法第216 條、第210 條
      行使偽造私文書罪及同法第339 條第1 項之詐欺取財罪，
      被告偽造署名係為偽造私文書之部分行為，且偽造私文書
      後復持以行使，偽造之低度行為為行使之高度行為所吸收
      ，均不另論罪。
（二）想像競合犯：被告就犯罪事實欄一、（三）所為係以一行
      為同時觸犯刑法第216 條、第210 條行使偽造私文書罪及
      同法第339 條第1 項之詐欺取財罪，為想像競合犯，應從
      一重之行使偽造私文書罪處斷。
（三）接續犯：被告甲○○就犯罪事實欄一、（三）於98年11月
      3 日晚上8 時42分、8 時59分、9 時許持上開中國信託商
      業銀行信用卡3 次所為，係以同一被盜刷信用卡之持卡人
      之名義，持同一張信用卡，向上開2 家特約商店行使偽造
      私文書以詐取財物，該行為間係時間密切接近，方法相同
      ，依最高法院86年台上字第3295號判例意旨，數行為於同
      時同地或密切接近之時地實施，侵害同一之法益，各行為
      之獨立性極為薄弱，依一般社會健全觀念，在時間差距上
      ，難以強行分開，在刑法評價上，以視為數個舉動之接續
      施行，合為包括之一行為予以評價，較為合理，即透過對
      於同一法益之同種類侵害行為繼續不間斷之實行，業已稀
      釋個別行為之獨立性，致使刑法評價時將之視為單一、整
      體之犯罪行為，而應論以接續犯。公訴人於本院98年12月
      21日簡式審判程序中，認為被告就犯罪事實欄一、（三）
      所為應構成二次行使偽造私文書犯行，而應予以分論併罰
      ，容有誤會，併此敘明。
（四）數罪併罰：被告甲○○所犯前開竊盜5 罪及行使偽造私文
      書罪1 間，犯意各別，行為可分，應予以分別論罪，合併
      處罰之。
（五）累犯：甲○○前曾於96年12月間，因竊盜案件，經臺灣桃
      園地方法院於97年2 月27日，以97年度桃簡字第145 號判
      決，判處有期徒刑3 月，嗣於97年4 月7 日確定。於98年
      5 月2 日入監執行，並於98年7 月31日縮刑期滿執行完畢
      等情，有臺灣高等法院被告前案紀錄表及刑案資料查註紀
      錄表各1 份為證，於5 年以內故意再犯本件有期徒刑以上
      之罪，均為累犯，應依刑法第47條第1 項規定，加重其刑
      。
（六）刑罰減輕事由（自首）：被告甲○○於犯罪後，未被有偵
      查犯罪職權之機關或公務人員發覺前，主動向警員自首坦
      承上述構成犯罪事實欄一、（一）（五）之犯行，同時願
      意接受裁判等情，有被告甲○○於98年11月4 日之警詢筆
      錄1 份（98年度偵字第8401號卷，第9 頁）在卷可證，被
      告甲○○對於未發覺之犯罪自首而接受裁判，符合自首要
      件，爰依刑法第62條前段之規定減輕其刑。其刑有加重及
      減輕之事由，應先加後減之。
二、科刑：
（一）主刑：審酌被告行竊之犯罪動機、目的及手段，任意竊取
      他人財物，其所為顯不尊重他人財產權益，及竊盜所得財
      物之價值，及因一時貪圖方便，任意侵害他人財產權，及
      行使偽造私文書，以詐取被害人之財物，致危害被害人財
      產安全，雖值非難，惟所竊取財物已由被害人領回、盜刷
      信用卡之金額亦已刷退，犯罪所生損害已降低，及犯後坦
      承犯行等一切情狀，分別就所犯上開6 罪各量處如主文所
      示之刑及均諭知易科罰金之折算標準，並就拘役部分定其
      應執行刑及諭知易科罰金之折算標準，以示懲儆。至刑法
      第41條雖於98年1 月21日修正公布，並自98年9 月1 日施
      行，惟此次修正並未變更易科罰金之折算標準，修正部分
      純屬執行之程序規定，故無庸為新舊法之比較適用，併此
      敘明。
（二）從刑（沒收）：本件被告在黛安芬專賣店刷卡簽帳單上偽
      造之「丙○○」署名1 枚及康是美刷卡簽帳單上偽造之「
      丙○○」署名2 枚，均係偽造之署押，不問屬於犯人與否
      ，均應依刑法第219 條之規定，宣告沒收之。
伍、適用法律依據：
一、程序法方面：刑事訴訟法第273 條之1 第1 項、第299 條第
    1 項前段。
二、實體法方面：刑法第216 條、第210 條、第320 條第1 項、
    第62條前段、第55條前段、第47條第1 項、第41條第1 項前
    段、第51條第6 款、第219 條，刑法施行法第1 條之1 第1
    項、第2 項前段，判決如主文。
本案經檢察官張嘉宏到庭執行職務。
中    華    民    國    99    年    1     月    8     日
                  刑事第九庭法  官  馮俊郎
以上正本證明與原本無異。
如不服本判決，應於判決送達後10日內向本院提出上訴書狀。上
訴書狀應敘述具體理由，未敘述上訴理由者，應於上訴期間屆滿
後20日內補提理由書狀於本院（均須按他造當事人之人數附繕本
）「切勿逕送上級法院」。
中    華    民    國    99    年    1     月    8     日
                            書記官  蕭汝芳
附錄本案論罪科刑實體法條全文：
＊刑法第320 條第1 項：
意圖為自己或第三人不法之所有，而竊取他人之動產者，為竊盜
罪，處5 年以下有期徒刑、拘役或500 元以下罰金。（罰金之貨
幣單位改為新臺幣，並提高為30倍）
＊刑法第216 條：
行使第210 條至第215 條之文書者，依偽造、變造文書或登載不
實事項或使登載不實事項之規定處斷。
＊刑法第210 條：
偽造、變造私文書，足以生損害於公眾或他人者，處5 年以下有
期徒刑。
＊刑法第339 條第1 項：
意圖為自己或第三人不法之所有，以詐術使人將本人或第三人之
物交付者，處5 年以下有期徒刑、拘役或科或併科1,000 元以下
罰金。（罰金之貨幣單位改為新臺幣，並提高為30倍）

司法院資訊處製作；財團法人民間司法改革基金會備份。
